臺灣高等法院刑事判決
108年度上訴字第3786號
上  訴  人  
即  被  告  劉冬柏


                    （另案於法務部○○○○○○○○○○○執行中）    
上列上訴人因詐欺等案件，不服臺灣臺北地方法院108年度訴緝
字第34號，中華民國108年10月1日第一審判決（起訴案號：臺灣
臺北地方檢察署106年度偵字第18723號），提起上訴，本院判決
如下：
    主  文
原判決撤銷。
劉冬柏犯三人以上共同冒用公務員名義詐欺取財罪，累犯，處有
期徒刑壹年柒月。如附表編號1至3所示偽造「臺灣臺北地方法院
檢察署印」公印文及「檢察官侯名皇」印文各參枚，均沒收。未
扣案之犯罪所得新臺幣柒仟元沒收，於全部或一部不能沒收或不
宜執行沒收時，追徵其價額。
    事  實
一、劉冬柏受身分不詳綽號「軍雷」之成年男子之邀，並介紹友
    人方品元（經臺灣臺北地方法院107年度訴字第496號判處有
    期徒刑1年5月，上訴後經本院駁回上訴，目前上訴於最高法
    院中）加入，二人均擔任取款車手之工作，而與「軍雷」及
    其同夥之成年成員共同意圖為自己不法之所有，基於三人以
    上冒用公務員名義詐欺取財及行使偽造公文書之犯意聯絡，
    由同夥中某位成員於民國105年8月19日下午4時許起至同年9
    月8日止，以電話聯絡宋寶華，先後冒充高雄榮民總醫院櫃
    台人員、高雄市政府警察局陳警官、臺灣士林地方檢察署侯
    名皇檢察官等人名義，向宋寶華佯稱其身分證件遭他人冒用
    詐領款項，並涉及刑事案件，帳戶內款項必須交予地檢署保
    管云云，致宋寶華陷於錯誤，於附表所示時間、地點提領款
    項，並依對方指示前往附表所示約定交款地點交付款項。而
    劉冬柏、方品元加入後，劉冬柏獲派前往便利商店接收同夥
    詐欺成員預先於不詳時、地所偽造其上載有宋寶華身分證字
    號，並蓋有「臺灣臺北地方法院檢察署印」公印文及「檢察
    官侯名皇」印文各1枚之偽造公文書即「台北地檢署監管科
    收據」之傳真（如附表編號2所示），並佯裝檢察官指派之
    人，於附表編號2所示約定交款之時間、地點，將前開偽造
    之公文書交付宋寶華而行使之，以取信宋寶華，宋寶華則當
    場交付新臺幣（下同）70萬元予劉冬柏，足生損害於宋寶華
    、檢察官侯名皇及臺北地檢署對於公文書製作管理之正確性
    及公信力。劉冬柏再依指示將收到之上開款項交予「軍雷」
    之同夥成員。又方品元亦獲派前往便利商店接收同夥詐欺成
    員預先於不詳時、地所偽造其上載有宋寶華身分證字號，並
    蓋有「臺灣臺北地方法院檢察署印」公印文及「檢察官侯名
    皇」印文各1枚之偽造公文書即「台北地檢署監管科收據」
    之傳真（如附表編號1、3所示），並佯裝檢察官指派之人，
    於附表編號1、3所示約定交款之時間、地點，將前開偽造之
    公文書交付宋寶華而行使之，以取信宋寶華，宋寶華則當場
    各交付70萬元、60萬元予方品元，足生損害於宋寶華、檢察
    官侯名皇及臺北地檢署對於公文書製作管理之正確性及公信
    力。方品元再依指示將所收到之上開款項交予劉冬柏，再由
    劉冬柏交予「軍雷」之同夥成員。劉冬柏以上獲取報酬7,00
    0元。嗣宋寶華發覺有異報警處理，並經警於其所受領之文
    書或信封上採得劉冬柏、方品元之指紋而循線查獲。
二、案經宋寶華訴由新北市政府警察局中和分局（下稱：中和分
    局）函轉臺北市政府警察局中正第一分局（下稱：中正一分
    局）報告臺灣臺北地方檢察署（下稱：臺北地檢署）檢察官
    偵查起訴。　　
    理  由
壹、證據能力
    本判決認定事實所引用之供述及非供述證據，並無證據證明
    係公務員違背法定程序所取得，且經檢察官、上訴人即被告
    劉冬柏（下稱被告）均同意有證據能力（見本院卷第88至89
    頁），本院審酌該等證據資料製作時之情況，亦無違法不當
    及證明力明顯過低之瑕疵，認作為證據應屬適當，依刑事訴
    訟法第158條之4反面解釋及第159條至第159條之5規定，均
    有證據能力。
貳、實體部分
一、認定事實所憑之證據及理由
  ㈠訊據被告劉冬柏於警詢、檢察事務詢問、原審及本院審理時
    供稱：受「軍雷」指示前往向告訴人宋寶華取款，至於方品
    元為其妻之友人，在一次聚會中，方品元與我單獨聊到他想
    賺錢，我才找方品元加入，但不是我直接指派方品元去收款
    ，只是在方品元拿到錢後，我依指示去跟方品元收錢後再轉
    交給來跟我收錢的人。我收到錢獲取之報酬大概如我之前所
    述（即7,000元），集團的人會叫我將方品元的報酬算給他
    等情不諱（見偵卷第7至15頁、第236頁、第299至301頁，原
    審訴緝字卷第35至37頁，本院卷第87至88頁、第126頁），
    並經證人即同案被告方品元於警詢、檢察事務官詢問時證述
    甚明（見偵字卷第23至29頁、第235頁），且告訴人於上揭
    時、地接獲不明人士以電話對其佯稱身分證件遭他人冒用詐
    領款項，並涉及刑事案件，帳戶內款項必須交予地檢署保管
    云云，致告訴人陷於錯誤，於附表所示時間、地點提領款項
    ，並依對方指示前往附表所示約定交款地點交付款項，之後
    分別由方品元、劉冬柏出面取款並交付附表所示偽造之公文
    書等情，業據證人即告訴人宋寶華於警詢、檢察事務官詢問
    及原審審理時證述明確（見偵字卷第128至132頁、第234頁
    、第237頁、第277頁、第281頁，原審訴字卷二第151至157
    頁），並有偽造之「台北地檢署監管科收據」（如附表編號
    1至3）、信封袋2個及刑案現場勘察照片、臺北市政府警察
    局106年5月11日北市警鑑字第10633103800號函暨所附內政
    部警政署刑事警察局106年5月4日刑紋字第1060042163號鑑
    定書及送驗資料、中正一分局107年11月19日北市警中正一
    分刑字第1076005666號函暨所附刑事案件證物採驗紀錄表各
    1份（見偵字卷第17至18頁、第31至32頁、第51至65頁、第6
    7至68頁、第74至83頁、第88至107頁、第137至140頁、第14
    3至152頁；原審訴字卷第115至119頁）附卷可稽，可認被告
    上揭任意性自白情節與事實相符。
　㈡被告於本院審理時雖否認詐欺犯行，辯稱：最初以為只是單
    純的收取債務，因為「軍雷」說他們是代書，不方便與銀行
    往來，他們實際做什麼我完全不知情云云。但查：被告於警
    詢時供承依對方指示去超商收傳真之收據資料，沒買信封袋
    ，之後將該收據交給一名女性（即告訴人）並拿錢後，再依
    指示將錢交給收款人等語（見偵卷第9至11頁），而觀之被
    告所收受傳真並交付給告訴人之收據為「台北地檢署監管科
    收據」，姑且不論該份收據實為偽造之公文書，被告對於自
    己及「軍雷」顯非該公務機關職員一事當無誤認之可能，猶
    冒充公務員出面取款，其對於所參與之行為屬詐欺犯行之一
    環當知之甚明，被告諉稱不知情云云，顯屬卸責之詞，無可
    採信。至於被告辯稱：第一次是我先去，後來才由方品元自
    己去等語，但告訴人所提出之附表編號2之偽造公文書上採
    得被告之指紋，已如前述，又同案被告方品元去過2次，且
    其中1次之信封袋上採得方品元之指紋等情，亦據證人即同
    案被告方品元於警詢、偵查時證述明確，並有前開指紋鑑定
    書及證物採驗紀錄表在卷可憑，故被告親自出面向告訴人取
    款之次數至少有1次，即附表編號2，而同案被告方品元親自
    出面向告訴人取款之次數為2次等情，均可認定。被告於本
    院審理時自承：方品元連同其他案件前後交錢給我好幾次，
    我也無法確定本案被害人之款項他分幾次交給我等語，佐以
    卷附被告之前案紀錄及同案被告方品元於警詢時所述，「軍
    雷」等人於該段期間所犯案件之被害人不只宋寶華1人，則
    被告所稱附表編號2之犯行是否即為其首次犯行，卷內並無
    其他明確之時間點可供作判斷基準，反觀同案被告方品元於
    原審審理時坦承於附表編號1、3之時地取款，與證人即告訴
    人宋寶華歷次證述相符，被告所辯方品元之犯行應在其所犯
    之後云云，難以憑採，且就告訴人宋寶華遭詐騙一案，被告
    所辯無礙於被告本人取款1次，並自方品元處收款2次再轉交
    予「軍雷」之同夥成員之事實認定。
　㈢綜上所述，本件事證明確，被告上開犯行均洵堪認定，應依
    法論科。
二、論罪
  ㈠按刑法上偽造文書罪，係著重於保護公共信用之法益，即使
    該偽造文書所載名義制作人實無其人，而社會上一般人仍有
    誤信其為真正文書之危險，仍難阻卻犯罪之成立（最高法院
    54年台上字第1404號判例意旨參照）。次按刑法上所稱之「
    公文書」，係指公務員職務上製作之文書，與其上有無使用
    「公印」無涉；若由形式上觀察，文書之製作人為公務員，
    且文書之內容係就公務員職務上之事項所製作，即令該偽造
    之公文書上所載製作名義機關不存在，或該文書所載之內容
    並非該管公務員職務上所管轄，然社會上一般人既無法辨識
    而仍有誤信為真正之危險，仍難謂非公文書。又所謂文書，
    以文字或符號為一定之意思表示，具有存續性，以為法律上
    或社會生活上重要事項之證明，不論影本或原本，若有上述
    文書之性質，均屬文書之範疇。再者，刑法所謂公印，係指
    公署或公務員職務上所使用之印信而言；所謂公印或公印文
    ，係專指表示公署或公務員資格之印信而言即俗稱大印與小
    官章及其印文（最高法院22年上字第1904號、69年台上字第
    693 號判例意旨參照）；另公印文之形式凡符合印信條例規
    定之要件而製頒，無論為印、關防、職章、圖記，如足以表
    示其為公務主體之同一性者，均屬之（最高法院89年度台上
    字第3155號判決意旨參照）。查本件「軍雷」及同夥成員偽
    造之文書，形式上表明係臺灣臺北地方法院檢察署所出具，
    雖該文書名稱為「台北地檢署監管科收據」，而我國無「台
    北地檢署監管科」之機關編制，然依前開說明，該偽造之文
    書，已足使社會一般民眾誤信該公務機關所出具文書，自有
    表彰其上所示機關之公務員本於職務而製作之意，當屬刑法
    規定之公文書。
  ㈡再按將偽造之文書複印、影印或傳真，與抄寫或繕打不同，
    其於實際生活上可替代原本之使用，被認為具有與原本相同
    之信用性，故在一般情況下可予以通用，應認其為與原本作
    成名義人直接所表示意思之文書無異，自得為犯刑法上偽造
    文書罪之客體（最高法院54年台上字第1404號、75年台上字
    第5798號判例意旨參照）。被告劉冬柏及同案被告方品元使
    用超商傳真機接收列印「軍雷」及其同夥成員事先冒用公署
    名義所偽造如附表一編號1至3之公文書，進而持交告訴人行
    使，即足生損害於告訴人、臺灣臺北地方法院檢察署暨司法
    文書之正確性及公信力，自應構成行使偽造公文書罪。
  ㈢本案之詐欺犯行（如事實欄一即附表編號1至3所示），「軍
    雷」及其同夥成員係冒用「陳警官」、「檢察官侯名皇」之
    公務員名義為之，被告劉冬柏、同案被告方品元則為取款車
    手而共同實施詐欺取財，且被告劉冬柏取款後亦將款項再依
    指示交予「軍雷」之同夥成員，故對於此類詐欺手法以冒用
    公務員名義並透過三人以上分工完成一事應可認識，是核被
    告劉冬柏所為，係犯刑法第216條、第211條之行使偽造公文
    書罪、同法第339條之4第1項第1款、第2款之三人以上共同
    冒用公務員名義詐欺取財罪。
  ㈣又按共同實施犯罪行為之人，在合同意思範圍以內，各自分
    擔犯罪行為之一部，相互利用他人之行為，以達其犯罪之目
    的者，即應對於全部所發生之結果，共同負責。又共同正犯
    之成立，祇須具有犯意之聯絡及行為之分擔，既不問犯罪動
    機起於何人，亦不必每一階段犯行，均須參與（參照最高法
    院28年上字第3110號判例、34年上字第862 號判例意旨）。
    是以，行為人參與構成要件行為之實施，並不以參與構成犯
    罪事實之全部或始終參與為必要，即使僅參與構成犯罪事實
    之一部分，或僅參與某一階段之行為，亦足以成立共同正犯
    。是假冒檢警電話詐騙此一社會犯罪型態，自刊登廣告、撥
    打電話實施詐騙、製作偽造之公文書及特種文書、指示被害
    人提領款項、推由擔任車手之成員交付偽造之公文書與被害
    人、取贓分贓等階段，乃係需由多人縝密分工方能完成之集
    團性犯罪，缺一環節即無從完成全部犯罪計畫。被告雖未直
    接對告訴人施以詐術，但其在共同正犯向告訴人施以詐術騙
    取款項時，擔任車手收取款項（即附表編號2），或是自同
    案被告方品元處收取款項後（即附表編號1、3），再轉交給
    與「軍雷」同有犯意聯絡之不詳成員，被告屬於實現詐欺取
    財等行為不可或缺之角色，被告於加入時，已知悉所從事之
    行為係整體詐欺行為分工之一環，並知悉從告訴人處收受之
    金錢均係其他共犯以詐欺手法詐取而來，而分擔車手取款角
    色，共同達成不法所有之詐欺取財犯罪目的，再從中獲取利
    潤、賺取報酬，是其與其他成員係在共同犯罪意思之聯絡下
    ，相互分工，而參與上揭犯行，自應就其他成員實行之行為
    ，共同負責。故被告與同案被告方品元、「軍雷」及同夥不
    詳正犯間就附表編號1、3之犯行，又被告與「軍雷」及同夥
    不詳正犯間就附表編號2之犯行，有犯意聯絡及行為分擔，
    均係相互利用他人之行為，以達其犯罪之目的，自應論以共
    同正犯。
  ㈤吸收關係、不另論罪部分：
    被告所犯共同行使偽造公文書部分，「軍雷」及同夥成員先
    於不詳時地偽造公印文、印文之行為，是偽造公文書之階段
    行為，偽造公文書（復由被告或同案被告方品元使用傳真機
    接收列印）之低度行為，為行使之高度行為所吸收，均不另
    論罪。又被告與「軍雷」及同夥成員共同冒用公務員名義、
    僭行公務員職權，固該當刑法第158條第1項僭行公務員職權
    罪之構成要件，然刑法既另增訂刑法第339條之4第1項第1款
    之冒用公務員名義詐欺取財罪，將上揭刑法第158條第1項僭
    行公務員職權罪之構成要件包攝在內，而以詐欺犯罪之加重
    處罰事由，成為另一獨立之詐欺犯罪態樣，予以加重處罰，
    是上揭冒用公務員名義詐欺取財所為，應僅構成一罪，自不
    另成立刑法第158條第1項僭行公務員職權罪。
  ㈥罪數：
    被告與「軍雷」及同夥成員先後基於單一詐欺取財之犯意，
    於密接之時間，多次使告訴人宋寶華提領並交付現金之行為
    （如附表編號1、2、3），係為遂行詐取財物之單一目的，
    依一般社會通念，應評價為數個舉動之接續進行，故應合為
    包括之一行為論以接續犯，僅以一罪論。而被告與「軍雷」
    及同夥成員係以冒用公務員名義並行使偽造公文書之方式，
    向告訴人實行詐術，其等所為之詐欺及行使偽造公文書之犯
    行間，有局部事實同一之情形，應認係以一行為同時觸犯三
    人以上共同冒用公務員名義詐欺取財罪、行使偽造公文書罪
    ，核屬想像競合犯，依刑法第55條之規定，從一法定刑較重
    之三人以上共同冒用公務員名義詐欺取財罪處斷。
  ㈦刑之加重、減輕事由之審酌：
  ⒈累犯加重
　　被告前因販賣毒品案件，經臺灣桃園地方法院以99年度訴字
    第17號判決判處有期徒刑5年2月（共二罪），應執行有期徒
    刑6 年確定，經入監執行，於103年4月18日假釋出監，至10
    5年5月15日假釋期滿未經撤銷視為執行完畢乙情，有本院被
    告前案紀錄表在卷足憑，其受徒刑之執行完畢，5年以內故
    意再犯本件有期徒刑以上之罪，為累犯。參酌司法院大法官
    釋字第775號解釋意旨，審酌被告構成累犯之前案係販賣毒
    品罪，其經判處徒刑並入監執行，之後假釋付保護管束期滿
    而執行完畢，理應產生警惕作用，並因此自我控管，然其於
    執行完畢後僅三個多月又犯本案，足見其有一定特別之惡性
    ，對於刑罰之反應力顯然薄弱，就其所犯之罪之最低本刑予
    以加重，尚不致使其所受之刑罰超過其所應負擔之罪責，而
    造成對其人身自由過苛之侵害，應依刑法第47條第1項之規
    定，加重其刑。
  ⒉無刑法第59條規定之適用
　  按刑法第59條規定之酌量減輕其刑，必須犯罪另有特殊之原
    因與環境，在客觀上足以引起一般同情，認為即使予以宣告
    法定最低度刑，猶嫌過重者，始有其適用。邇來國內詐騙歪
    風猖獗，不肖份子以集團式犯罪之手法，利用電話等通訊設
    備向民眾行騙，屢見不鮮，不但造成被害人財物損失，亦足
    以破壞社會安定及公共秩序，廣為國人所深惡痛絕，被告對
    此應無不知之理，詎被告正值青年，不思循正當管道獲取財
    物，參與行騙，利用一般民眾欠缺法律專業知識，對於偵查
    、司法機關案件之流程未盡熟稔，及信賴公務員執行職務之
    公權力，而與「軍雷」等人合作，以冒充公務員及行使偽造
    公文書等方式，向告訴人詐取財物，已造成告訴人財產上之
    損失，增加檢警查緝及告訴人求償之困難，犯罪情節並非輕
    微，對於社會秩序危害不輕。縱令被告非屬主謀，僅擔任車
    手參與取款之分工，應屬刑法第57條量刑之參酌因素，可於
    法定刑之範圍內斟酌給予適當之量刑，尚難認被告之犯罪情
    狀有何客觀上顯然足以引起一般同情、縱予宣告法定最低刑
    猶嫌過重、顯可憫恕之情事，認本案無刑法第59條之適用餘
    地。
三、撤銷原判決之理由及本案科刑
　㈠原審認被告犯行罪證明確，依法論科，固非無見。惟：⒈原判
    決於事實欄認定被告係基於三人以上共同冒用公務員名義詐
    欺取財及行使偽造公文書之犯意聯絡而犯附表編號1至3之犯
    行，但於理由欄論罪時，就被告附表編號2所為，除認犯行
    使偽造公文書罪外，就所犯加重詐欺取財罪部分，僅認定係
    犯刑法第339條之4第1項第2款（應為第1款之誤載）之共同
    冒用公務員名義詐欺取財罪，事實及理由已有不符；⒉被告
    於105年5月15日假釋付保護管束期滿，不過3個多月又再犯
    本案，應認其具相當之惡性且對刑罰反應力薄弱，本案並無
    司法院大法官釋字第775號解釋意旨所指於裁量加重法定本
    刑後，致使其所受之刑罰超過其所應負擔之罪責之情形，原
    判決主要以被告構成累犯之前案犯罪型態與本案犯行不同，
    且非屬重罪，即裁量不予加重其刑，自有未洽。被告上訴主
    張不知為詐騙，且參與分工情節非重，請求從輕量刑云云，
    並無理由。但原判決有上開可議之處，仍應由本院撤銷改判
    之 。
  ㈡爰以行為人之責任為基礎，審酌被告正值青年，不思以正途
    獲取財物，為圖一己私利，與「軍雷」及同夥成員協力分工
    ，以上開方式遂行其等詐騙行為，貪圖分贓，惡性非輕，所
    為可議，且犯後坦承大部分犯行，但迄未賠償告訴人所受損
    失之犯後態度，兼衡其自述國中學歷之智識程度，從事瀝青
    鋪設工作，經濟勉持之生活狀況等一切情狀，量處如主文欄
    第2項所示之刑。
四、沒收
  ㈠按偽造之印章、印文或署押，不問屬於犯人與否，沒收之，
    刑法第219條定有明文。前開同案被告方品元於附表編號1、
    3所行使之偽造之台北地檢署監管科收據，被告於附表編號2
    所行使之偽造之台北地檢署監管科收據，其上偽造之「臺灣
    臺北地方法院檢察署印」之公印文暨「檢察官侯名皇」印文
    （數量均詳如附表各編號所示），自應依刑法第219條規定
    宣告沒收。另本案並無證據證明詐欺集團成員係偽造印章後
    再蓋印於前揭偽造公文書上，故無法排除係以電腦套印或其
    他方式偽造上開印文之可能性，爰不另就偽造印章部分宣告
    沒收。至偽造之「台北地檢署監管科收據」連同信封本身，
    既因行使而交付予告訴人，已非被告所有之物，自不予宣告
    沒收。
  ㈡又按犯罪所得，屬於犯罪行為人者，沒收之，於全部或一部
    不能沒收或不宜執行沒收時，追徵其價額，刑法第38條之1
    第1項前段、第3項定有明文。查被告於警詢及原審審理時自
    承：我所取得之報酬是7,000元等語（見偵字卷第11頁；原
    審訴緝字卷第37頁），而卷內並無其他證據可資判斷被告於
    本案所得之報酬高於7,000元，故被告本次犯行未扣案之犯
    罪所得為7,000元，依刑法第38條之1第1項前段、第3項規定
    予以沒收，並於全部或一部不能沒收或不宜執行沒收時，追
    徵其價額。
　㈢至於供本案犯罪聯絡使用之行動電話，被告於警詢時供稱：
    舊手機有時會回收或叫同案被告方品元丟棄等語（見偵字卷
    第12頁），同案被告方品元於警詢時也供稱：犯後依指示將
    手機丟棄等語（見偵字卷第27頁），復無其他證據可資證明
    被告所使用之行動電話尚存在，且手機折舊後現幾無價值，
    爰不予宣告沒收、追徵。
據上論斷，應依刑事訴訟法第369條第1項前段、第364條、第299
條第1項前段，刑法第28條、第216條、第211條、第339條之4第1
項第1款、第2款、第47條第1項、第55條前段、第219條、第38條
之1第1項前段、第3項，刑法施行法第1條之1第1項，判決如主文
。
本案經檢察官陳宗賢提起公訴，檢察官黃建麒到庭執行職務。
中　　華　　民　　國　　109 　年　　3 　　月　　31　　日
                  刑事第六庭  審判長法　官  劉方慈
                                    法　官  朱嘉川
                                    法　官  許曉微
以上正本證明與原本無異。
如不服本判決，應於收受送達後20日內向本院提出上訴書狀，其
未敘述上訴之理由者並得於提起上訴後20日內向本院補提理由書
（均須按他造當事人之人數附繕本）「切勿逕送上級法院」。
                                    書記官  徐仁豐
中　　華　　民　　國　　109 　年　　3 　　月　　31　　日
附錄：本案論罪科刑法條全文
中華民國刑法第216條
行使第210條至第215條之文書者，依偽造、變造文書或登載不實
事項或使登載不實事項之規定處斷。
中華民國刑法第211條
偽造、變造公文書，足以生損害於公眾或他人者，處1 年以上7
年以下有期徒刑。
中華民國刑法第339條之4
犯第339 條詐欺罪而有下列情形之一者，處1 年以上7 年以下有
期徒刑，得併科1 百萬元以下罰金：
一、冒用政府機關或公務員名義犯之。
二、三人以上共同犯之。
三、以廣播電視、電子通訊、網際網路或其他媒體等傳播工具，
    對公眾散布而犯之。
前項之未遂犯罰之。
【附表】 
編號 告訴人領款時間、銀行及金額（新臺幣） 約定交款之地點 取款車手  接款車手 所行使偽造公文書及其上偽造印文內容與數量 備註 1 105年8月30日上午11時8分 許，至台北富邦銀行松隆簡易分行提領70萬元。    臺北市○○區○○路0段000號旁之松隆路巷口。 方品元 劉冬柏 偽造之公文書：「台北地檢署監管科收據」1份                其上偽造之印文及公印文：「臺灣臺北地方法院檢察署印」公印文及「檢察官侯名皇」印文各1 枚。           （以上見偵字卷第137頁）            起訴書附表編 號3之犯行。 2 105年9月2日上午11時30分許，至國泰世華銀行營業部提領70萬元。 臺北市信義區松仁路之國泰世華銀行與澳盛銀行間之花園旁。 劉冬柏 劉冬柏 偽造之公文書：「台北地檢署監管科收據」1份                其上偽造之印文及公印文：「臺灣臺北地方法院檢察署印」公印文及「檢察官侯名皇」印文各1 枚。           （以上見偵字卷第139頁）      起訴書附表編號4之犯行。 3 105年9月6日上午10時48分許，至台北富邦銀行市府分行解除定存提領60萬元。 臺北市政府前廣場噴水池旁。 方品元 劉冬柏 偽造之公文書：「台北地檢署監管科收據」1份                其上偽造之印文及公印文：「臺灣臺北地方法院檢察署印」公印文及「檢察官侯名皇」印文各1 枚。           （以上見偵字卷第143頁）          起訴書附表編號6之犯行。